# 求助陈版关于母子公司之间租赁的问题

提问人：姒姒逸逸 时间：2022-10-09 17:41:52
求助陈版
子公司与出租方于 2021 年签订租赁合同，在 2022 年 6 月份，子公司与出租方及母公司签订了三方的补充协议，承租方变更为母公司，于 6 月份子公司的全部权利和义务转由母公司继承，出租方与母公司办理租赁场所交接手续，子公司不承担任何责任。出租房退还子公司原缴纳的保证金 15 万元，母公司缴纳保证金 15 万元。
该事项是否属于转租赁？母公司，子公司及合并层的会计分录分别怎么做？

回答人：chenyiwei
在补充协议签订后，该租赁资产的实际使用权是否转移给母公司？还是仅仅将支付租金的责任转移给母公司，而租赁物仍由子公司占用？
如果房屋使用权一并转移给母公司的，则鉴于“出租方与母公司办理租赁场所交接手续，子公司不承担任何责任”，故对于子公司而言不属于转租赁，而是原租赁的终止（使用权资产和租赁负债终止确认）。
如果房屋仍由子公司使用，仅仅将支付租金的责任转移给母公司，则子公司的使用权资产不变，将租赁负债账面价值转入资本公积；母公司按未来应付金额的折现值确认一项金融负债，同时增加对该子公司的长期股权投资成本。